臺灣新竹地方法院小額民事判決  
111年度竹小字第560號
原      告  趙宣語即趙美滋

被      告  趙玉祥  

上列當事人間損害賠償事件，本院於民國111年9月22日辯論終結
，判決如下：
    主      文
被告應給付原告新臺幣叁萬貳仟柒佰玖拾伍元。
原告其餘之訴駁回。
本判決第一項得假執行。 
原告其餘假執行之聲請駁回。
    爭執事項之理由要領
一、原告主張被告傷害原告，致原告受有右顏面鈍挫傷併紅腫、
    頭部挫傷、左肩左頸鈍挫傷紅腫、後頸部疼痛、疑似第五節
    頸椎線性骨折等傷害之事實，業據引用本院110年度竹簡字
    第188號刑事簡易判決為證，且被告確因本件傷害原告犯行
    ，業經本院111年度竹簡字第188號刑事簡易判決判處罪刑，
    亦據本院調取上開刑事案件案卷核閱無訛，自堪認原告之主
    張為真實。
二、按因故意或過失不法侵害他人之權利者，負損害賠償責任。
    不法侵害他人之身體或健康者，對於被害人因此喪失或減少
    勞動能力或增加生活上之需要時，應負損害賠償責任。不法
    侵害他人之身體、健康、名譽、自由、信用、隱私、貞操，
    或不法侵害其他人格法益而情節重大者，被害人雖非財產上
    之損害，亦得請求賠償相當之金額。民法第184條第1項前段
    、第193條第1項、第195條第1項分別定有明文。查被告因故
    意傷害原告，致原告受有右顏面鈍挫傷併紅腫、頭部挫傷、
    左肩左頸鈍挫傷紅腫、後頸部疼痛、疑似第五節頸椎線性骨
    折等傷害，則原告本於侵權行為之法律關係，主張被告應負
    侵權行為損害賠償責任，自屬有據。茲就原告之各項請求有
    無理由，分述如下：
　㈠醫療費用：原告主張因被告之傷害，計支出醫療費用新臺幣
    （下同）2,795元乙節，業據提出南門醫院、新竹國泰綜合
    醫院醫療費用收據7紙為證，核屬必要之醫療費用，應予准
    許。
  ㈡精神慰撫金即非財產上損害部分：按不法侵害他人之人格權
    ，被害人受有非財產上損害，請求加害人賠償相當金額之慰
    撫金時，法院對於慰撫金之量定，應斟酌實際加害情形、所
    造成之影響、被害人痛苦之程度、兩造之身分地位經濟情形
    及其他各種狀況，以核定相當之數額（最高法院47年度台上
    字第1221號、51年度台上字第223號判例意旨參照）。經查
    ，本院審酌兩造為父女關係，被告係故意傷害原告，致原告
    受有右顏面鈍挫傷併紅腫、頭部挫傷、左肩左頸鈍挫傷紅腫
    、後頸部疼痛、疑似第五節頸椎線性骨折之傷害，堪認使原
    告精神上受有相當程度之痛苦。又參以被告係高中畢業，務
    農，經濟狀況為小康，110年度所得給付總額為2,500元，名
    下財產總額2,236,603元；原告係高中畢業，從事服務業，
    經濟狀況為小康，110年度所得給付總額為24,320元，名下
    財產總額0元，此業據原告所陳明，並有本院110年度竹簡字
    第188號刑事簡易判決及本院依職權所調取之兩造稅務電子
    閘門財產所得調件明細表在卷可佐，而綜據兩造之學經歷、
    社會地位、經濟狀況等一切情狀，認原告請求被告賠償非財
    產上損害57,205元，核尚屬過高，應以30,000元為相當，逾
    此部分之請求，即非有據，不應准許。
三、綜上，原告基於侵權行為損害賠償之法律關係，請求被告給
    付32,795元（計算式：2,795元＋30,000元＝32,795元）之範
    圍內，為有理由，應予准許，並應依職權宣告假執行。至逾
    上開範圍所為之請求及假執行之聲請，則無理由，應予駁回
    。
中    華    民    國   111    年    10    月    13    日
                  新竹簡易庭    法  官  汪銘欽
以上正本係照原本作成。
如對本判決上訴，非以其違背法令為理由不得為之，且須於判決
送達後二十日內以上訴狀記載上訴理由向本院提出上訴狀。如委
任律師提起上訴者，應一併繳納上訴審裁判費。
中    華    民    國   111    年    10    月    13    日
                                書記官  周育瑜
附錄：
一、民事訴訟法第436條之18第1項：
    （小額訴訟程序）判決書得僅記載主文，就當事人有爭執事
    項，於必要時得加記理由要領。
二、民事訴訟法第436條之24第2項：
    對於小額程序之第一審裁判上訴或抗告，非以其違背法令為
    理由，不得為之。
三、民事訴訟法第436條之25：
    上訴狀內應記載上訴理由，表明下列各款事項：
    (一)原判決所違背之法令及其具體內容。
    (二)依訴訟資料可認為原判決有違背法令之具體事實。